臺灣高等法院刑事判決　　　　　　　　 94年度上訴字第753號
　上訴人
　即被告　甲○○
上列上訴人因違反毒品危害防制條例案件，不服臺灣臺北地方法
院93年度訴字第1741號，中華民國94年2月24日第一審判決(起訴
案號:93 年度偵字第2364號，移送併辦:94 年度毒偵字第526號
、94年度核退字第4787號)，提起上訴，本院判決如下：
    主  文
原判決撤銷。
甲○○連續施用第一級毒品，累犯，處有期徒刑壹年。
    事  實
一、甲○○前因偽造文書及施用毒品案件，經原審法院及臺灣臺
    東地方法院判處有期徒刑5月、7月、3月確定，應執行有期
    徒刑1年，於民國93年1月1日執行完畢；又曾因施用毒品案
    件，經原審法院裁定送觀察、勒戒後，認無繼續施用毒品傾
    向，由臺灣臺北地方法院檢察署檢察官於88年9月9日以88年
    度偵字第14119號不起訴處分確定；再因施用毒品案件，經
    原審裁定送觀察、勒戒後，認仍有繼續施用毒品傾向，而經
    臺灣臺東地方法院以89年度訴字第211號刑事判決判處有期
    徒刑7月及3月確定。詎猶不知悔悟，復另行基於同時施用第
    一、二級毒品之概括犯意，自93年7月31日採尿回溯前96小
    時內起，至同年9月3日止，在臺北縣新店市○○○街12號住
    處，以將第一級毒品海洛因摻合第二級毒品安非他命置於玻
    璃球內加熱施用之方式，而以每天施用1至2次之頻率，連續
    施用第一級毒品海洛因及第二級毒品安非他命。嗣為警於93
    年7月31日18時50分、93年9月1日11時許，分別在臺北縣新
    店市○○路117號2樓A1室及同址3樓查獲。
二、案經臺北市政府警察局新店分局移送臺灣臺北地方法院檢察
    署檢察官偵查起訴，暨臺北縣政府警察局板橋分局報請臺灣
    臺北地方法院檢察署檢察官移送併辦。
    理  由
一、被告上訴後，經合法通知，均未到庭陳述。又其於前後二次
    經警查獲後，在警訊中雖均否認有施用毒品之行為，惟查其
    於原審法院，已坦承施用毒品，稱最後施用日期為93年9月3
    日，將海洛因及安非他命混合在一起，放在玻璃球內加熱吸
    用，大約一天吸1、2次，都是在新店市後街的家中吸食等情
    。另查被告遭查獲後，分別於93年8月1日9時10分、93年9月
    1 日在警局所採集之尿液，經送請臺灣檢驗科技股份有限公
    司以「酵素免疫分析法」及「氣相層析質譜儀法」檢驗結果
    ，呈安非他命類及鴉片類陽性反應，有該公司93年8月10日
    、9月23日出具之濫用藥物尿液檢驗報告2份(毒偵字第526號
    卷第4頁、毒偵字第2364號卷第3頁)在卷可稽。次查，臺灣
    檢驗科技股份有限公司係先以酵素免疫分析法 (EIA)篩驗，
    其尿液中安非他命類濃度超出檢測範圍，再以氣相層析質普
    儀分析法 (GC/MS)確認；其檢驗方法係以「氣相層析儀」先
    將物質氣化後，再經分析管分離，由於各種物質之沸點及對
    管柱之吸附力不同，在經過檢測器 (Detector)測定後，表
    現出不同之滯留時間 (Retensiontime )，以滯留時間來判
    斷係何種物質；再利用「質普儀」為檢測器，將物質撞擊成
    碎片，記錄其質譜圖。因每個化合物之鍵結能力不同，故不
    同之物質會有其特定之質譜圖，因此在物質之判斷上有如指
    紋之鑑定，在理論上，扣除人為因素，其精確度已接近百分
    之百。足見被告分別於94年7月31日、9月1日回溯採尿前96
    小時內，確曾施用海洛因、安非他命無訛。綜上所述，被告
    於警訊中否認施用毒品，不足採信。被告曾因施用毒品案件
    ，經原審法院裁定送觀察、勒戒後，認無繼續施用毒品傾向
    ，由臺灣臺北地方法院檢察署檢察官以88年度偵字第14119
    號不起訴處分確定；再因施用毒品案件，經原審法院裁定送
    觀察、勒戒後，認仍有繼續施用毒品傾向，而經臺灣臺東地
    方法院以89年度訴字第211號刑事判決判處有期徒刑7月及3
    月確定，此有本院被告前案紀錄表附卷可按，其5年內3犯施
    用毒品之犯行，事證明確，堪以認定，應依法論科。
二、核被告所為，係犯毒品危害防制條例第10條第1項、第2項之
    施用第一、二級毒品罪；其施用前、後持有第一、二級毒品
    之低度行為，應為施用之高度行為所吸收，不另論罪。被告
    係以第一級毒品海洛因摻合第二級毒品安非他命置於玻璃球
    內加熱吸食之方式施用毒品，係以一行為觸犯施用第一級毒
    品及第二級毒品二罪名，為想像競合犯，依刑法第55條規定
    ，應從較重之施用第一級毒品罪處斷。又其先後多次施用第
    一、二級毒品之犯行，均時間緊接，方法相同，分別觸犯構
    成要件相同之罪名，顯均係基於概括犯意為之，均屬連續犯
    ，應依刑法第56條之規定論以一罪，並加重其刑。起訴書僅
    就被告93年9月1日上午11時許，往前回溯26 小時及96小時
    內某時施用毒品之犯行起訴，惟其餘部分與起訴書所載部分
    有連續犯之裁判上一罪關係，為起訴效力所及，應併予審究
    。被告前因偽造文書及施用毒品案件，經原審法院及臺灣臺
    東地方法院分別判處有期徒刑5月、7月、3月確定，應執行
    有期徒刑1年，於93年1月1日執行完畢，有本院被告全國紀
    錄表在卷可按，其5年內再犯有期徒刑以上之罪，為累犯，
    依法加重其刑，並遞加重之。
三、原審以被告罪證明確，予以論罪科刑，固非無見。惟就被告
    於93年7月31日之前之犯行，原審未及審酌，僅認定其犯罪
    時間為93年8月間某日起至同年9月3日止，容有未洽。被告
    上訴未具理由，惟原判決既有可議，自應由本院將原判決撤
    銷改判。爰審酌被告前曾施用毒品，並經觀察勒戒及強制戒
    治，仍不知悔悟，再連續施用毒品而為警查獲，並衡量其施
    用毒品之時間長短、犯罪之動機、目的、次數、智識程度等
    一切情狀，量處如主文第2項所示之刑。本件查獲之海洛因
    、安非他命及注射針筒4支、提撥器1支、安非他命吸食器1
    支、注射針筒3支、滲食吸管3支、玻璃球1個等物，被告否
    認該物為其所有，稱係周寶章所有，核與於93年7月31日、9
    月1日同時遭查獲之楊樹昆所述情節相符，此外又查無其他
    證據證明確屬被告所有，且上開兩次查獲之地點，均非被告
    所租用或居住，且被告亦非在該處施用毒品，是尚難以被告
    前往該處，適為警查獲，即認上開物品係被告所有，或為被
    告持有，因此無從對被告為沒收之諭知，附此敘明。
四、被告經合法傳喚，無正當理由不到庭，爰不待其陳述，逕行
    判決。
據上論斷，應依刑事訴訟法第369條第1項前段、第364條、第371
條、第299條第1項前段，毒品危害防制條例第10條第1項、第2項
，刑法第11條前段、第56條、第55條、第47條，判決如主文。
本案經檢察官張秋雲到庭執行職務。
中　　華　　民　　國　　94　　年　　5 　　月　　31　　日
　　　　　　　　　刑事第十五庭審判長法　官  陳榮和
　　　　　　　　　　　　　　　　　  法　官  張正亞
　　　　　　　　　　　　　　　　　  法　官  蔡國在
以上正本證明與原本無異。
如不服本判決，應於收受送達後十日內向本院提出上訴書狀，其
未敘述上訴之理由者並得於提起上訴後十日內向本院補提理由書
（均須按他造當事人之人數附繕本）。
                                    書記官  耿鳳君
中　　華　　民　　國　　94　　年　　5 　　月　　31　　日
附錄：本案論罪科刑法條全文
毒品危害防制條例第10條
施用第一級毒品者，處6月以上5年以下有期徒刑。
施用第二級毒品者，處3年以下有期徒刑。
